【裁判字號】    92,交訴,89
【裁判日期】    920814
【裁判案由】    過失致死
【裁判全文】
臺灣彰化地方法院刑事判決                          九十二年度交訴字第八九號
    公  訴  人  臺灣彰化地方法院檢察署檢察官
    被      告  乙○○
右列被告因業務過失致死案件，經檢察官聲請簡易判決處刑（九十二年度偵字第三二
四一號），本院北斗簡易庭認為不宜，移由本院改依通常程序審理判決如左：
    主      文
乙○○從事業務之人，因業務上之過失致人於死，處有期徒刑壹年，緩刑肆年。
    事      實
一、乙○○係自小貨車司機，平日以駕駛車牌號碼Ｊ六─八Ｏ二Ｏ號自用小貨車為人
    載運蔬菜收取報酬維生，為從事駕駛業務之人，嗣於民國九十一年十二月二十五
    日上午，駕駛上開自用小貨車，在彰化縣二林鎮附近，沿二林鎮○○里○○道路
    由北往南方向行駛，於同日上午八時十分許，行經彰化縣二林鎮○○里○○道路
    萬合高幹四三Ｙ七電桿附近之交岔路口時，本應注意遵守當地最高速限為每小時
    四十公里之規定；且應注意汽車行至無號誌之交岔路口時，應減速慢行，作隨時
    停車之準備，並應注意車前狀況，隨時採取必要之安全措施，而依當時情形路況
    良好，並無不能注意之情形下，卻疏未注意，未減速慢行作隨時停車之準備，仍
    以時速六十公里之速度超速行駛，致所駕車輛不慎撞擊當時由洪業所騎車牌號碼
    ＫＷＫ─四九五號機車（洪業係由產業道路由東往西方向行駛），造成洪業連同
    機車一併傾倒在地，洪業則受有右側顱內出血、蜘蛛網膜下腔出血併左側硬腦膜
    上腔出血及中樞神經系統衰竭等傷害，經送醫急救後，延至九十二年一月一日上
    午十時三分許，因傷重不治而死亡。
二、案經乙○○於處理本案之彰化縣警察局二林分局二林派出所警員未發覺肇事者前
    自首及接受裁判，暨彰化縣警察局二林分局報請臺灣彰化地方法院檢察署檢察官
    相驗後自動檢舉偵辦。
    理      由
一、訊據被告乙○○對右揭事實坦承不諱，核與被害人之子甲○○於警詢及偵查中陳
    述之情相符，此外，復有車禍現場相片十幀、道路交通事故調查報告表、財團法
    人彰化基督教醫院法醫參考病歷摘要、證號查詢汽車駕駛人資料附卷可資佐證。
    而被害人確因上開事故傷重不治死亡等情，業經台灣彰化地方法院檢察署檢察官
    督同檢驗員相驗明確，有相驗屍體證明書、驗斷書及勘驗筆錄附卷可憑。按行車
    速度，應依標誌或標線之規定；又行車至無號誌之交岔路口時，應減速慢行，作
    隨時停車之準備；再者，汽車行駛時，駕駛人應注意車前狀況，並隨時採取必要
    之安全措施，道路交通安全規則第九十三條第一項前段、同條項第三款、第九十
    四條第三項分別定有明文。被告考領有適當之駕駛執照，已經道路交通事故調查
    報告表載明，其當熟知上揭規定。又依附卷之交通事故調查報告表所載，本件肇
    事時、地之天候晴、日間有自然光線、路面乾燥、無缺陷、視距皆良好，則肇事
    彼時，被告亦無不能注意之情事，竟疏未注意及此，而貿然超速前行，致煞避不
    及，雙方發生碰撞，被害人因此車禍受有右側顱內出血、蜘蛛網膜下腔出血併左
    側硬腦膜上腔出血及中樞神經系統衰竭等傷害，經送醫急救後，仍因傷重不治而
    死亡，可證被告之駕車失當行為，顯有過失。另本件車禍經送臺灣省彰化縣區車
    輛行車事故鑑定委員會鑑定結果，亦同此認定，有該鑑定意見書在卷可參。再如
    上開檢察官相驗所見，被害人確因本件車禍傷重不治而死亡，則被告過失駕車肇
    事行為，與被害人之死亡間，自具有相當因果關係，是被告之犯行堪以認定。
二、被告乙○○係自小貨車司機，平日以駕駛自用小貨車為人載運蔬菜收取報酬維生
    ，為從事駕駛業務之人，核其所為，係犯刑法第二百七十六條第二項之業務過失
    致死罪。公訴意旨認應依同法第二百七十六條第一項之過失致死罪處斷，尚有未
    洽，惟起訴事實相同，爰依法變更起訴法條，併此敘明。又被告對於未發覺之罪
    自首而接受裁判，已經被告供陳及證人即承辦警員丙○○於本院證述在卷，應依
    法減輕其刑。按行車未遵守交通規則而過失致人於死之行為，雖非如故意行為之
    惡性重大，但因被告行為過於怠忽，驟然釀成此悲劇，死者已無從續行其人生，
    其家屬之精神、心理亦受嚴重創傷，內心之悲痛、遺憾，經久無以平息、彌補，
    誠不能視為輕微。爰審酌被告之過失程度較輕、被害人之過失程度較重、所生之
    危害、肇事後已與被害人家屬達成民事和解賠償及其犯後之態度等一切情狀，量
    處如主文所示之刑。又查被告前未曾受有期徒刑以上刑之宣告，有台灣彰化地方
    法院檢察署刑案資料查註紀錄表及台灣高等法院被告全國前案紀錄表在卷可稽，
    且其工作事業、家庭均待其本人維繫經營，其因一時怠忽而罹刑章，經此次偵審
    及刑之宣告後，當能知所警惕，本院認所宣告之刑以暫不執行為適當，併諭知緩
    刑四年，以期其自新、自勵。
據上論斷，應依刑事訴訟法第四百五十二條、第三百條、第二百九十九條第一項前段
，刑法第二百七十六條第二項、第六十二條前段、第七十四條第一款，罰金罰鍰提高
標準條例第一條前段，判決如主文。
本案經檢察官簡志祥到庭執行職務。
中      華      民      國    九十二    年      八      月     十四     日
                                    臺灣彰化地方法院交通法庭
                                        法      官  李  水  源
右正本證明與原本無異。
如不服本判決，應於判決送達後十日內向本院提出上訴狀( 須附繕本 )。
告訴人或被害人對於判決如有不服具備理由請求檢察官上訴者，其上訴期間之計算係
以檢察官收受判決正本之日期為準。
                                        法院書記官  廖  建  興
中      華      民      國    九十二    年      八      月    二十二    日
附錄本案論罪科刑法條全文
刑法第二百七十六條
因過失致人於死者，處二年以下有期徒刑、拘役或二千元以下罰金。
從事業務之人，因業務上之過失犯前項之罪者，處五年以下有期徒刑或拘役，得併科
三千元以下罰金。


司法院資訊處製作；財團法人民間司法改革基金會備份。
